# 直播业务的账务处理

提问人：水煮肉片 时间：2020-11-05 11:35:21
请各位大神，陈老师帮忙解下惑，看看账务处理是否正确。
公司开发的APP增加了直播功能，现在用户给主播打赏 100 元，给主播的分成的 50 元通过第三方灵活用工平台进行发放，平台收取 3 元服务费（为简化分录及计算，不考虑增值税）。
收到用户打赏：
借：预收账款 100
贷：主营业务收入——礼物打赏 100
预付第三方灵工平台：
借：预付账款——第三方灵工平台 53
贷：银行存款 53
主播分成后提现，收到平台发票：
借：主营业务成本——主播分成 53
贷：预付账款——第三方灵工平台 53
这个过程中没有体现对主播的分成，根据平台公司的发票直接计入的成本。

回答人：chenyiwei
建议关注：
1 、对照新收入准则第三十四条，判断本企业（平台）对这部分打赏分成资金应采用总额法还是净额法核算。
2 、本企业并非向第三方平台采购主播的服务，故分成资金确认为对平台的预付账款是否恰当？另外，为何要到提现时才计入成本，而不是在取得用户打赏款项并按规则计算出应给主播的分成款和平台服务费时就计入损益？收入和成本的确认似乎不同步？